【裁判字號】    99,訴,120
【裁判日期】    990526
【裁判案由】    偽造文書
【裁判全文】
臺灣臺北地方法院刑事判決               99年度訴字第120號
公  訴  人  臺灣臺北地方法院檢察署檢察官
被      告  丙○○
上列被告因偽造文書案件，經檢察官追加起訴（98年度偵緝字第
2579號，原起訴案號：97年度偵字第24281號），本院判決如下
：
    主  文
丙○○共同行使偽造私文書，足以生損害於他人，處有期徒刑肆
月，如易科罰金，以新臺幣壹仟元折算壹日。委託日期中華民國
九十六年十二月二十五日之委託書影本上偽造「徐美麗」、「徐
美榮」、「乙○○」印文各貳枚、署押各壹枚，未扣案偽造之「
徐美麗」、「徐美榮」、「乙○○」印章各壹枚，均沒收。
    犯罪事實
一、丙○○於民國96年12月間係擔任址設高雄市○○區○○路52
    7號誠揚地政士事務所總經理（下稱誠揚地政事務所），而
    從事代書及不動產買賣仲介業務，因知悉乙○○、徐美榮及
    徐美麗等共同繼承高雄市○○區○○段62、133之1、124及2
    37等地號土地（下稱本案土地）價值不斐，且有多家建商有
    意承購，遂與徐美榮之配偶甲○○（業經本院判決無罪）取
    得聯繫後，而提出意欲仲介本案土地買賣事宜，經甲○○表
    示丙○○應先尋得買家，始得進一步詳談，並於96年12月29
    日傳送電子郵件予丙○○，表示提醒乙○○優先權行使事宜
    後，丙○○因見已有獲取本案土地仲介授權可能性，詎為取
    信潛在買家，以便洽談後續仲介事宜，明知乙○○、徐美榮
    及徐美麗尚未委託丙○○代為出售本案土地，且乙○○與徐
    美榮夫婦交惡，應無同時出具委託書之情，而基於行使偽造
    私文書之犯意聯絡，於96年12月29日後至97年1月24日間某
    日，與年籍姓名均不詳之人共同委由不知情之刻印業者偽造
    徐美榮、徐美麗、乙○○之印章各1枚後，偽造內容略為「
    徐鐘碧之繼承人徐美麗、徐美榮及乙○○委託誠揚地政事務
    所丙○○出售坐落於高雄市○○區○○段62、133之1、124
    及237等地號之土地，委託期限為96年12月25日至97年1月24
    日止，委託日期為中華民國96年12月25日」之內容不實之委
    託書（下稱本案委託書），並於持偽造之徐美榮、徐美麗、
    乙○○等印章，於上開委託書上偽造徐美榮、徐美麗、乙○○之印文各2枚，再於委託人欄偽造徐美榮、徐美麗、乙○○之署押各1枚後，並由丙○○於受託人欄等處蓋印簽名，
    完成表示其受有徐美榮、徐美麗、乙○○等人委託而得出售
    本案土地之偽造委託書1紙，復因認其未持本案委託書有何
    過戶行為，未生損害，且與甲○○已洽談本案土地仲介買賣
    至相當程度，為取得乙○○追認授權，而於97年3月間某日
    ，影印上開偽造之本案委託書後，前往乙○○所經營之厚生
    玻璃股份有限公司，因乙○○未於該址，丙○○遂將上開偽
    造之本案委託書影本交付與厚生玻璃股份有限公司內部員工
    轉交與乙○○而行使之，致使乙○○誤認丙○○已取得徐美
    榮、徐美麗之授權委託，足生損害於徐美麗、徐美榮及乙○○。
二、案經乙○○訴由臺北市政府警察局大安分局移送臺灣臺北地
    方法院檢察署檢察官偵查起訴。
    理  由
一、證據能力：
    (一)按被告有與證人對質及詰問證人之權利，其中所謂「對質
      」，是指被告與證人同時在場，面對面互為質問之意。而
      被告之對質權，係藉由對質程序，法院得以觀察其問答之
      內容與互動，親身感受而獲得心證，有助於真實之發現；
      詰問權則係指訴訟上當事人有在審判庭輪流盤問證人，以
      求發現真實，辨明供述證據真偽之權利。現行刑事訴訟法
      對於詰問制度之設計，以同法第166條以下規定之交互詰
      問為實踐，屬於人證調查證據程序之一環；與證據能力係
      指符合法律所規定之證據適格，而得成為證明犯罪事實存
      在與否之證據資格，性質上並非相同。偵查中檢察官為蒐
      集被告犯罪證據，訊問證人旨在確認被告嫌疑之有無及內
      容，與審判期日透過當事人之攻防，調查人證以認定事實
      之性質及目的，尚屬有別。偵查中訊問證人，法無明文必
      須傳喚被告使之得以在場，刑事訴訟法第184條第2項亦僅
      規定因發見真實之必要，得命證人與被告對質，是檢察官
      偵查中雖未命證人與被告對質，尚非違法。此項未經被告
      對質之被告以外之人於偵查中向檢察官所為之陳述，依刑
      事訴訟法第159條之1第2項之規定，原則上屬於法律規定
      為有證據能力之傳聞證據，於例外顯有不可信之情況，始
      否定其得為證據，業如前述。現行刑事訴訟法關於行通常
      審判程序之案件，為保障被告之反對詰問權，復對證人採
      交互詰問制度，其未經詰問者，僅屬未經合法調查之證據
      ，並非無證據能力，而禁止證據之使用。此項詰問權之欠
      缺，非不得於審判中由被告行使以資補正，而完足為經合
      法調查之證據。倘被告於審判中捨棄對質、詰問權，自無
      不當剝奪被告對質、詰問權行使之可言（最高法院97年台
      上字第1069號判決意旨參照）。本件證人戊○○於偵查中
      向檢察官所為關於本案被告犯罪經過之陳述，並無顯不可
      信之情況；又前開證人於偵查中、本院另案審理時之證述
      ，雖未經被告詰問，然前開證人嗣於本案審理中經以證人
      身分傳訊到庭，實行交互詰問，當足以保障被告對質、詰
      問權之行使，依前揭說明，證人戊○○於偵查中、本院另
      案審理時之證述，自得作為認定被告犯罪之證據。
    (二)本件認定事實所引用之卷內其他供述證據等資料，雖屬傳
      聞證據，惟當事人於本院準備程序及審判期日中均未爭執
      其證據能力，且迄至言詞辯論終結前亦未再聲明異議，本
      院審酌此等證據資料製作時之情況，尚無違法不當及證明
      力明顯過低之瑕疵，亦認為以之作為證據應屬適當，故揆
      諸前開規定，依刑事訴訟法第159條之5規定，應認前揭證
      據資料有證據能力。
二、訊據被告固不否認曾於97年3月間某日，前往乙○○所經營
    之厚生玻璃股份有限公司，並將上開偽造之本案委託書影本
    交付與厚生玻璃股份有限公司內部員工轉交與乙○○而行使
    ，係為確認乙○○是否願出售土地之事實，且知悉乙○○與
    甲○○間關係不甚良好，拿到委託書時覺得很奇怪，當時已
    有買家表示要買本案土地，並於乙○○表明不賣本案土地後
    ，仍將其與甲○○間關於96年12月29日傳送之電子郵件內容
    提供與乙○○知悉等情，惟矢口否認有何行使偽造私文書之
    犯行，並辯稱略以：本件委託書不合邏輯，且伊沒有去作任
    何的買賣，在高雄買賣土地都會去問地主、建商，有授權書
    是最好，但大多數人不會簽以免被綁死；伊跟甲○○只是電
    話聯繫，乙○○是伊出庭作證時才見過面，怎麼可能委託給
    伊，伊沒有利用這個委託書去做買賣，伊不需要去取信任何
    人；甲○○說乙○○要告伊，伊說沒有關係，是因為不是伊
    做的，不會有事情；若伊要偽造委託書，會寫授權書或委託
    授權輸，不會寫委託書，裡面也應該要寫服務費多少錢，因
    為要有利可圖，但是裡面沒有寫，如果伊蓄意要這樣做，伊
    會把文件從頭到尾整理清楚，為什麼問伊的時候，這些資料
    前後順序伊都搞不清楚，伊現在連一張東西都沒有，連你們
    提供的，東西伊都丟掉，伊不知道後面會衍生出這些，伊根
    本無需偽造這個文書云云。
三、經查：
    (一)告訴人乙○○並未出具本案委託書，而該委託書係由被告
      於97年2月27日前往厚生玻璃股份有限公司（下稱厚生公
      司，址設臺北縣板橋市○○路○段279號）洽詢乙○○土
      地出賣事宜未果，復於97年3月間某日連同其兄陳泰宇一
      同前往厚生公司，將本案委託書交付乙○○，確認乙○○
      並無出賣本案土地後，丙○○復將證人甲○○於96年12月
      29日寄發之電子郵件影本，提供予乙○○，乙○○隨即於
      97年3月28日將本案委託書、96年12月29日電子郵件影本
      傳真律師，並於97年4月7日出具存證信函予被告、丁○○
      ，而要求被告、丁○○勿繼續兜售本案土地，及表明本案
      委託書中關於乙○○簽名、印文等係屬偽造，又證人徐美
      麗、徐美榮亦未於本案委託書上簽名、用印等情，業據被
      告於本院另案審理時供承於卷，核與證人乙○○、徐美麗
      、徐美榮、甲○○、詹悅玲、丁○○證述大致相符（見97
      年度他字第3808號卷第43頁、第61頁，97年度偵字第2428
      1號卷第17頁，本院98年度訴字第1455號卷第33至36頁、
      第52至64頁、本院卷第35至39頁、第68至72頁、第80頁）
      ，並有本案委託書影本、96年12月29日電子郵件影本、存
      證信函、高雄市○○區○○段62、133之1、124及237等地
      號土地之地籍謄本等件附卷可稽（見97年度他字第3808號
      卷第5至8頁、第10至15頁），應可認定。
    (二)又證人戊○○於本院另案審理時已證稱：「（問：丙○○
      來你們公司做什麼？）任何人來找乙○○談土地的事情，
      乙○○都會打電話給我，跟我討論，乙○○有一天打電話
      給我，說有人來找他提及高雄農16土地買賣的事情，他問
      我是否知道有一位叫丙○○，我跟他說我不認識，乙○○
      那時就說要不要跟他聯絡，看是什麼情形，我說好，因為
      過去我們有這樣的狀況，有誰找他，我會幫他瞭解狀況。
      」、「...因為我做這個行業快20年，有些關於土地開發
      法規法令我比較清楚，因為他的土地很多，因為很多假冒
      代書、律師名義來做仲介，因為乙○○資產較多，他不知
      道來的人是真的要買還是假的，要問我業界的風評，我會
      先查對方...」、「...我說徐美榮、徐美麗是否有簽，我
      不確定徐美榮、徐美麗的部分是真是假，我只知道乙○○
      的部分是假的。一開始沒有，後來知道徐美榮沒有簽，才
      開始對委託書再討論為何會有這份委託書，後來乙○○說
      丙○○是否有再跟我聯絡，我說有時候有電話聯繫，乙○○叫我問丙○○看委託書是如何得來。」、「（問：後來
      你有問丙○○嗎？）有，我在電話中問他，他說有一天早
      上在公司的信箱發現的。」、「（問：見面時是否有提及
      委託書的事情？）有一次是臨時來的，那天就問委託書的
      事情，我有拿乙○○傳真給我的委託書，我問他上面是怎
      麼回事，他說是別人放在他的信箱，後來我們就轉到別的
      話題去了，因為聊天聊的很愉快，丙○○有點得意忘形就
      表示『我每天都把我的印鑑章放在西裝外套外面』，我就
      隨口問，印鑑章是否你的，他說對是他的，我說不然你把
      它拿出來合合看，是否這個印鑑，他有點訝異，就說他今
      日有換外套，今日印鑑章不在身上。他說委託書上的印鑑
      章是他的。」、「他有跟我表示說丙○○簽名印鑑章都是
      他自己的簽名、蓋章，我當時是有懷疑這份委託書，因為
      當時知道乙○○的部分一定是假的，但是徐美榮、徐美麗
      部分我當時不敢確定，我知道業界寫這種假的東西太多了
      ，所以我才會問他這份東西是如何得來得。」等語明確（
      見本院98年度訴字第1455號卷第61至65頁）；又證人戊○○經被告聲請到庭對質後復稱：「（問：追加起訴書第2
      頁，委託書上的名字是否我親自簽名？）我查了一下行事
      曆，陳先生是97年4月16日到公司來找我，當時我是有問
      他那份委託書的事情，他當時有跟我說，這個印鑑章是他
      的，親簽這個部分，我記憶中被告有跟我說，因為他當時
      跟我說，因為他每天都把印鑑帶在身上，我當時有問你是
      否有帶在身上，可以拿出來比對，他當時跟我說，他換西
      裝，印鑑沒有帶在身上。」、「（問：委託書的親簽，我
      拿給你的是委託書的正本還是影本？）你來我公司的時候
      ，一開始沒有聊到委託書的事情，委託書是乙○○傳真給
      我，我從檔案中拿出來給你看，我問說是否有這件事情。
      」、「（問：你剛才提到『親簽這個部分，我記憶中被告
      有跟我說』，依據你上次在本院所為的證述內容，簽名的
      部分有點忘記，你現在有無辦法回憶起來，被告跟你說的
      內容是什麼？）我記憶比較深刻的是印鑑章的部分，他很
      清楚的跟我說印鑑章是他的，因為我記憶中被告有跟我說
      這個親簽、印鑑章都是他的，但是我記憶中最深的是他的
      印鑑章的部分。」等語明確（見本院卷第80頁），參以卷
      附本案委託書影本上所示被告印文、簽名等字跡，以肉眼
      辨識亦核與高雄市左營區戶政事務所函附之被告印鑑證明
      申請書所示「丙○○」之印鑑印文、簽名、委託書上簽名
      等件大致相符，亦有高雄市左營區戶政事務所98年1月14
      日高市左戶字第0980000281號函在卷可稽（見97年度偵字
      第24281號卷第8至14頁），顯見本案委託書影本上所示於
      受託人欄等處蓋印簽名之「丙○○」部分，應係被告所製
      作無訛。
    (三)又證人乙○○亦證稱：「（問：你拿到這個委託書的時候
      ，上面徐美榮、徐美麗的字跡你是否有印象？）不是他們
      的，一看就知道。」、「（問：這個字跡是被告甲○○的
      字跡？）應該也不是。」等語（見本院98年度訴字第1455
      號卷第33至36頁），亦核與證人甲○○所證述：「（問：
      你有委託丙○○幫你出售本案系爭土地？）我沒有委託，
      是他找我，我們有談，他不是直接找我，是寫信到家裡來
      ，我根據電話，想說他是土地仲介，我就根據電話我想要
      探聽那裡的行情，看是否有可能賣土地，我電話跟他聯絡
      ，沒有見過面。」、「（問：有無仲介有跟你提過要代表
      你做專屬委託？）每個人都想要代表我，但是不可能出具
      委託書，我不可能搬石頭打自己的腳。」、「（問：丙○○有無跟你提過他也希望受到你們的委託去談土地的事情
      ？）我想是有的，每個仲介都想要這樣，具體如何交談，
      時間已久，我已經忘記了，但一定是有的。」、「（問：
      你當時如何知道委託書不是真的？）我老婆沒有蓋章簽名
      ，一看就知道不是她的，我不知道乙○○的章簽名是否是
      真的，我不管，但是我知道徐美麗、徐美榮的章和簽名不
      對，而且我不可能出具委託書。高雄的有好幾位仲介找過
      我們，中間有幾位有問過我說，有這份委託書出現，是否
      是真的，我有說不是我們出具，不是我們說的都不算數，
      這仲介的競爭很激烈，建商就是那麼幾位，誰都希望有委
      託書，可以和建商站在有利地位談這個事情，他們中間出
      現什麼手段講法，我們在台北，我們不知道，我都跟他們
      說，我講的才算數，不是我講的都不算數，否認有委託書
      的存在。」等語大致相符（見本院卷第35至37頁），又證
      人甲○○與徐美榮既為夫妻關係，又與徐美麗亦屬友好，
      渠二人並將本案土地所繼承之公同共有部分均委由證人甲○○代為處理出售交涉事宜，則證人甲○○利益應與徐美
      榮、徐美麗休戚與共，應為追求最大之土地交易利益，而
      尋求最高出價之買家價購本案土地，並不斷與不同建商或
      仲介業者接觸，瞭解出價狀況，則以被告僅為土地仲介業
      者身分以觀，既無實際資力購買上開價額土地，其目的亦
      僅在於賺取仲介費用，則證人甲○○應無必要於未取得確
      定買家、出價價格之前，即出具本案委託書予被告，而使
      其議價能力均取決於被告之決定，是依證人乙○○、甲○○前開證述，已足排除本案委託書係由證人甲○○所出具
      ，再由被告於其上用印簽名之可能。
    (四)被告雖以其無任何利益、動機偽造本案委託書云云置辯，
      然本案土地面積非小，且證人乙○○、徐美麗、徐美榮所
      繼承之土地價值不斐，除有上開高雄市○○區○○段62、
      133之1、124及237等地號土地之地籍謄本可按外，亦據證
      人戊○○證稱：「（問：告訴人繼承的土地除了農16外，
      是否還有其他土地？）臺北還有。」、「（問：價值為何
      ？）都是上億。」等語明確（見本院98年度訴字第1455號
      卷第64頁背面），參以近年來土地交易熱絡，仲介業者為
      取信買家，而出具虛偽文件所在多有，業據證人戊○○前
      開證述明確，顯見本案土地仲介利益非微，況以上開96年
      12月29日電子郵件影本所示，證人甲○○亦就本案土地仲
      介事宜與被告商談至相當程度，是被告辯稱其就本案土地
      仲介事宜毫無動機、利益據以製作偽造之委託書一情，顯
      與本案卷附證據所已呈現之事實有違，不足採信；況細究
      本案委託書內容所示，已就被告所任職之誠揚地政士事務
      所、土地面積、地號、價格等記載明確，並先以電腦字體
      完成委託書、日期等記載，再於其上蓋用徐美榮、徐美麗
      、乙○○之印文，並完成署押，而受託人部分係由被告完
      成用印、簽名，已如前述，然均無任何繕打姓名、事務所
      名稱錯誤等情以觀，是被告所辯上開委託書係於其辦公室
      鐵門與玻璃窗間門縫處取得云云，顯與常情有違，且與本
      案委託書已記載細節事項，而非僅為概括授權之記載方式
      不相當，是被告此部分所辯，顯係脫罪之詞，自非可採。
    (五)又本案委託書影本自始至終均為被告所出示行使，且證人
      甲○○於經公訴人偵查後，曾向被告詢問本案委託書之來
      源，經被告表示不會造成損害一事，亦據證人甲○○證稱
      ：「（問：請回想丙○○跟你說委託書不會造成損害是什
      麼時候的事情？）時間點應該是在接到存證信函之後的事
      情，因為當時還有聯絡，曾經有提到過這個問題。」、「
      （問：是否記得丙○○所述的內容為何？）丙○○表示他
      有接到存證信函，並且表示委託書是過期的文件，沒有造
      成任何的損害，因為沒有買賣的事實，買賣是事實才有造
      成損害，不構成損害事實，不構成偽造文書的要件，我記
      得好像是這樣。」、「（問：你有沒有去質疑他不是從事
      法律工作的人，或是他有表示他瞭解這方面的法律規定？
      ）好像他曾經表示過他從事代書業務，瞭解偽造文書的構
      成要件，說這樣子沒有關係。」等語明確（見本院卷第38
      頁）；然被告於本院另案審理時竟供稱：「（問：你是否
      曾經跟甲○○說偽造文書要足生損害，所以本件不構成任
      何損害，所以不會有事情？）我沒有跟他說。」、「（問
      ：為何證人今日所述與被告在98年10月2日準備程序時稱
      『在乙○○提出告訴之後，丙○○為了土地買賣的事情，
      還是會打電話給我，沒有多久前，他還有打電話來，希望
      能夠代理這個生意，我問丙○○為何有委託書出現，丙○○說沒有事沒有事，丙○○說他是代書，很瞭解法律的問
      題，他說沒有造成損害，沒有造成偽造文書的問題，這是
      丙○○跟我說的』？）我是跟他說，這個既然不是你做的
      ，也不是我做的，怎麼會有事情...」、「...這份文件是
      有人丟進我的事務所，裡面內容據我所知沒有經過當事人
      同意。」、「（問：收到委託書之前，是否有跟甲○○、
      徐美榮、乙○○、徐美麗見面？）沒有。但是我跟甲○○
      有電話聯絡...」等語（見本院98年度訴字第1455號卷第
      52至60頁、97年度他字第3808號卷第61頁），是被告就上
      開有無確認委託書出現緣由部分說詞反覆，係先否認有該
      確認情事，經提示另案被告甲○○準備程序筆錄後，始改
      口稱確有其事等情以觀，被告確曾向證人甲○○表示本案
      委託書不構成偽造文書的要件之事實，亦可認定；是被告
      既然認為本案委託書不構成偽造文書的要件，顯見其認本
      案委託書縱屬不實然亦無妨之心態，則其98年12月間因與
      證人甲○○就本案土地仲介商談至相當程度，而認有機可
      乘，並為賺取鉅額土地交易仲介利益，遂出具不實之本案
      委託書取信買家，並明知委託期限已過，且知悉乙○○並
      未授權，仍持向乙○○確認是否願意授權出售本案土地等
      舉措，尚難謂與常情有違，而難據此排除本案委託書非被
      告所偽造。本件事證已臻明確，被告犯行堪以認定，應依
      法論科。
    (六)至本件公訴人聲請鑑定本案委託書影本上被告之署押、印
      文是否與上開印鑑證明書上署押、印文相符等語，經本院
      函請內政部警政署刑事警查局、憲兵司令部刑事鑑識中心
      鑑定結果，均因影本資料上筆跡、印文紋線均欠清晰，以
      現有資料無從鑑定，並應提供本次鑑定文件原本為由，表
      示無法進行比對等語，亦有內政部警政署刑事警查局99年
      2月26日刑鑑字第0990023307號函、憲兵司令部刑事鑑識
      中心99年3月24日憲直刑鑑字第0990000522號函附卷可按
      （見本院卷第31頁、第58至59頁），又經本院詢問被告結
      果，被告表示原本已丟棄滅失（見本院卷第87頁背面），
      是此部分已無原本供鑑定使用，惟亦難據此即為被告有利
      之認定，附此敘明。
四、按刑法上之偽造署押罪，係指單純偽造簽名、畫押而言，若
    在制式之書類上偽造他人簽名，已為一定意思表示，具有申
    請書或收據等類性質者，則係犯偽造文書罪（最高法院85年
    度台非字第146號判決參照）。又按行使影本，作用與原本
    相同，偽造私文書後，持以行使其影本，偽造之低度行為為
    高度之行使行為所吸收，應論以行使偽造私文書罪（最高法
    院70年台上字第1107號判例意旨參照）。被告利用不知情之
    刻印業者偽造徐美榮、徐美麗、乙○○之印章各1枚後，偽
    造徐美榮、徐美麗、乙○○印文、署押，並偽造本案委託書
    原本後，為向乙○○請求追認授權，而影印上開本案委託書
    影本，持向厚生玻璃股份有限公司內部員工轉交與乙○○而
    行使之，致使乙○○誤認丙○○已取得徐美榮、徐美麗之授
    權委託，足生損害於徐美麗、徐美榮及乙○○，係犯刑法第
    210條行使偽造私文書罪。被告偽造徐美榮、徐美麗、乙○○之印章後，於本案委託書上偽造徐美榮、徐美麗、乙○○
    印文、署押，均為偽造私文書之階段行為，又被告將偽造之
    本案委託書原本影印後，持向乙○○行使，其目的均為取得
    仲介利益，故該偽造私文書之低度行為應為行使偽造私文書
    之高度行為吸收，均不論罪。又被告利用不知情之刻印業者
    偽造徐美麗、徐美榮及乙○○之印章，為間接正犯。又卷附
    本案委託書影本上關於徐美麗、徐美榮及乙○○之署押部分
    ，其運筆方式，顯與被告所書立「丙○○」簽名部分不一，
    是此部分應認有年籍姓名均不詳之人參與本件犯行，且具有
    犯意聯絡及行為分擔，應為共同正犯。公訴意旨雖未就被告
    製作本案委託書影本、原本部分區分記載，然此部分與行使
    偽造私文書之犯行間具有階段關係，已如前述，均為起訴效
    力所及，本院自得併予審究。爰審酌被告僅為取得仲介利益
    ，而製作不實之委託書，惡性非輕，暨審酌其品行、犯罪動
    機、目的、所生損害，本案犯罪情節非重等一切情狀，量處
    如主文所示之刑，並諭知易科罰金之折算標準。
五、本案委託書影本上偽造之「徐美麗」、「徐美榮」、「乙○○」印文各2枚、署押各1枚，應依刑法第219條宣告沒收；
    另被告偽造之「徐美麗」、「徐美榮」、「乙○○」之印章
    各1枚，雖未扣案，然無證據證明該印章業已滅失，亦應依
    刑法第219條規定宣告沒收。至於未扣案之本案委託書影本
    ，業經被告持向乙○○行使，而非屬被告所有之物，又未扣
    案之本案委託書原本業已遭被告丟棄滅失，其上偽造之「徐
    美麗」、「徐美榮」、「乙○○」印文各2枚、署押各1枚，
    亦應已隨同滅失，均如前述，此部分自無庸為沒收之諭知，
    併此敘明。
據上論斷，依刑事訴訟法第299條第1項前段，刑法第28條、第21
6條、第210條、第219條、第41條第1項前段，判決如主文。
本案經檢察官劉文婷到庭執行職務。
中    華    民    國    99    年    5     月    26    日
             刑事第十庭     審判長法  官    蔡坤湖
                                  法  官    謝昀璉
                                  法  官    呂煜仁
上正本證明與原本無異。
如不服本判決應於收受送達後10日內向本院提出上訴書狀，並應
敘述具體理由；其未敘述上訴理由者，應於上訴期間屆滿後20日
內向本院補提理由書（均須按他造當事人之人數附繕本）「切勿
逕送上級法院」。告訴人或被害人如對於本判決不服者，應具備
理由請求檢察官上訴，其上訴期間之計算係以檢察官收受判決正
本之日期為準。
                                  書記官    曹尚卿
中    華    民    國    99    年    5     月    26    日
附錄本案論罪科刑法條全文
刑法第210條
偽造、變造私文書，足以生損害於公眾或他人者，處五年以下有
期徒刑。
刑法第216條
行使第二百十條至第二百十五條之文書者，依偽造、變造文書或
登載不實事項或使登載不實事項之規定處斷。

司法院資訊處製作；財團法人民間司法改革基金會備份。
